# 资产负债表日后发生销售折让的处理？

提问人：hcl1986 时间：2013-04-14 16:58:24
请教。

回答人：chenyiwei
按照正常的销售折让处理，不赞同作为资产负债表日后调整事项。 如果期末为可能发生的销售退回、折让等计提了准备的，则实际发生的期后退货、折让等应首先冲减该项准备。